Inventaris van het archief van het Ministerie van Waterstaat, Handel en Nijverheid, 1877-1905: Afdeling Handel en Nijverheid II, 1888-1900
Nationaal Archief, Den Haag
- Geregistreerde stukken, I.
  - Verbaal, A.
    - 'Verbaal', minuten van besluiten en van uitgaande brieven, met de daarbij behorende ingekomen stukken., Januari 1888-september 1900; 1-236
      - 1895 nov. 3-30, 149
      - 1895 dec. 1-24, 150
      - 1895 dec. 25-1896 jan. 15, 151
      - 1896 jan. 16-feb. 5, 152
      - 1896 feb. 6-25, 153
      - 1896 feb. 26-mrt. 11, 154
      - 1896 mrt. 12-apr. 7, 155
      - 1896 apr. 8-27, 156
      - 1896 apr. 28-mei 19, 157
      - 1896 mei 20-juni 11, 158
      - 1896 juni 12-juli 1, 159
      - 1896 juli 2-21, 160
      - 1896 juli 22-aug. 14, 161
      - 1896 aug. 15-27, 162
      - 1896 aug. 28-sep. 18, 163
      - 1896 sep. 19-okt. 6, 164
      - 1896 okt. 7-26, 165
      - 1896 okt. 27-nov. 17, 166
      - 1896 nov. 18-dec. 14, 167
      - 1896 dec. 15-1897 jan. 2, 168
      - 1897 jan. 3-25, 169
      - 1897 jan. 26-feb. 15, 170
      - 1897 feb. 16-mrt. 11, 171
      - 1897 mrt. 12-apr. 7, 172
      - 1897 apr. 8-14, 173
      - 1897 apr. 15-29, 174
      - 1897 apr. 30-mei 25, 175
      - 1897 mei 26-juni 15, 176
      - 1897 juni 16-juli 6, 177
      - 1897 juli 7-30, 178
      - 1897 juli 31-aug. 17, 179
      - 1897 aug. 18-sep. 4, 180
      - 1897 sep. 5-okt. 1, 181
      - 1897 okt. 2-26, 182
      - 1897 okt. 27-nov. 18, 183
      - 1897 nov. 19-dec. 8, 184
      - 1897 dec. 9-1898 jan. 7, 185
      - 1898 jan. 8-26, 186
      - 1898 jan. 27-feb. 15, 187
      - 1898 feb. 16-mrt., 188
      - 1898 mrt. 16-apr. 2, 189
      - 1898 apr. 3-20, 190
      - 1898 apr. 21-mei 5, 191
      - 1898 mei 6-24, 192
      - 1898 mei 25-juni 11, 193
      - 1898 juni 12-22, 194
      - 1898 juni 23-juli 19, 195
      - 1898 juli 20-aug. 1, 196
      - 1898 aug. 2-21, 197
      - 1898 aug. 22-sep. 20, 198
      - 1898 sep. 21-okt. 4, 199
      - 1898 okt. 5-22, 200
      - 1898 okt. 23-nov. 10, 201
      - 1898 nov. 11-dec. 1, 202
      - 1898 dec. 2-17, 203
      - 1898 dec. 18-1899 jan. 8, 204
      - 1899 jan. 9-24, 205
      - 1899 jan. 25-feb. 14, 206
      - 1899 feb. 15-mrt. 7, 207
      - 1899 mrt. 8-26, 208
      - 1899 mrt. 27-apr. 13, 209
      - 1899 apr. 14-28, 210
      - 1899 apr. 29-mei 9, 211
      - 1899 mei 10-31, 212
      - 1899 juni 1-22, 213
      - 1899 juni 23-juli 13, 214
      - 1899 juli 14-aug. 2, 215
      - 1899 aug. 3-26, 216
      - 1899 aug. 27-sep. 22, 217
      - 1899 sep. 23-okt. 7, 218
      - 1899 okt. 8-25, 219
      - 1899 okt. 26-nov. 15, 220
      - 1899 nov. 16-dec. 6, 221
      - 1899 dec. 7-28, 222
      - 1899 dec. 29-1900 jan. 13, 223
      - 1900 jan. 14-27, 224
      - 1900 jan. 28-feb. 26, 225
      - 1900 feb. 27-mrt. 23, 226
      - 1900 mrt. 24-apr. 11, 227
      - 1900 apr. 12-mei 8, 228
      - 1900 mei 9-30, 229
      - 1900 mei 31-juni 27, 230
      - 1900 juni 28-juli 7, 231
      - 1900 juli 8-10, 232
      - 1900 juli 11-aug. 1, 233
      - 1900 aug. 2-21, 234
      - 1900 aug. 22-sep. 18, 235
      - 1900 sep. 19-29, 236
  - Toegangen, B.
    De omvang van elk inventarisnummer komt overeen met de inhoud van één archiefdoos.
    - Indices op het verbaal, met nummerlijsten., 1888-1900; 237-249
      Voor de nummerlijst over de periode januari-augustus 1888 zie het archief van de afdeling Handel en Nijverheid (I), inv.nr. 479.
      - 1888, 237
      - 1889, 238
      - 1890, 239
      - 1891, 240
      - 1892, 241
      - 1893, 242
      - 1894, 243
      - 1895, 244
      - 1896, 245
      - 1897, 246
      - 1898, 247
      - 1899, 248
      - 1900, 249
    - Klappers op de indices., 1888-1900; 250-262
      Voor de klapper over de periode januari-augustus 1888 zie het archief van de afdeling Handel en Nijverheid (I), inv.nr. 500.
      - 1888, 250
      - 1889, 251
      - 1890, 252
      - 1891, 253
      - 1892, 254
      - 1893, 255
      - 1894, 256
      - 1895, 257
      - 1896, 258
      - 1897, 259
      - 1898, 260
      - 1899, 261
      - 1900, 262
- Niet geregistreerde stukken, II.
  - Toezicht op de aanleg van spoor- en tramwegen, A.
    - Stukken betreffende de aanleg van tramwegen op Voorne-Putten, Goeree-Overflakkee en Schouwen en Duiveland., 1890, 1894, 1896 en z.d.; 263; 1 omslag
    - Stukken betreffende de behandeling van aanvragen om concessie voor de aanleg van lokaalspoor- en tramwegen., 1892 en z.d.; 264; 1 omslag
    - Sanders, T. Memorie over de verbinding van de Haarlemmermeer en omliggende gemeenten, door locaalbanen, met Amsterdam, Haarlem, Utrecht en Leiden, en over een zuidelijke verbinding tusschen Amsterdam en Haarlem., 1893; 265; 1 katern
    - Correspondentie met T. Sanders, directeur van de Tweede Noord-Hollandsche Tramweg-Maatschappij betreffende de aanleg van een tramweg Alkmaar-Purmerend., 1893-1894; 266; 1 omslag
    - Stukken betreffende de onderhandelingen met de Noordooster Locaal Spoorwegmaatschappij betreffende de aanleg van een locaalspoorweg van Zwolle naar Delfzijl, met zijtakken naar Almelo en Assen., 1893-1898; 267; 1 omslag
    - Bijlagen bij brieven van 27 december 1898 en 9 februari 1899 van de Maatschappij tot Exploitatie van Tramwegen betreffende de aanleg van tramwegen in de provincie Zuid-Holland, Utrecht en Gelderland., 1898 en 1899; 268; 1 pak
      De brieven zelf zijn niet aangetroffen.
    - Kaarten van de provincies Groningen en Friesland waarop het tracé is ingetekend van de ontwerp locaalspoorweg Groningen-Leeuwarden-Harlingen, genummerd 1 t/m 3., Z.d.; 269; 3 bladen
    - Klapper op het register van aanvragen om concessie voor de aanleg van spoor- en tramwegen., Z.d.; 270; 1 katern
      Het register zelf is niet aangetroffen.
  - Toezicht op de exploitatie van spoor- en tramwegen, B.
    - Jaarverslagen van spoor- en tramwegmaatschappijen in Nederland en Nederlands-Indië werkzaam over de jaren 1887-1899., 1888-1900; 271-276; 6 pakken
      - Aachen-Maastrichter Eisenbahn Gesellschaft 1887-1899, Chemin de Fer de Gand-Terneuzen 1893, 1895-1899; Chemin de Fer Grand Central Beige 1893-1897; Dedemvaartsche Stoom-Tramwegmaatschappij 1887, 1891-1896; Deli Spoorweg Maatschappij 1895, 1897-1899; Geldersch-Overijsselsche Lokaal Spoorwegmaatschappij 1894; 271
      - Haarlem-Zandvoort Spoorweg Maatschappij 1890-1895 1897-1899, Hollandsche IJzeren Spoorweg Maatschappij 1887, 1888, 1894, 1895, 1897; Koninklijke Nederlandsche Locaal spoorweg Maatschappij 1894-1896; Lokaalspoorweg Maatschappij Enschede-Oldenzaal 1892-1894; Maatschappij tot Exploitatie van Staatsspoorwegen 1893-1894; Madoera Stoomtram Maatschappij 1897-1899; 272
      - Nederlandsch-Indische Spoorweg Maatschappij 1888-1891, 1894, 1895, 1897, Nederlandsch-Westfaalsche Spoorweg Maatschappij 1889, 1893, 1894; Nederlandsche Centraal Spoorweg Maatschappij 1889-1896 1898, 1899; Nederlandsche Fabriek van Werktuigen en Spoorwegmaterieel 1892, 1893, 1895, 1896; 273
      - Nederlandsche Rhijn-Spoorweg Maatschappij 1888-1889, Nederlandsche Zuid-Afrikaansche Spoorweg Maatschappij 1893, 1894, 1896-1898; Nederlandsche Zuider-Spoorweg Maatschappij 1892-1894, 1897; Nederlandsche Zuid-Ooster Spoorweg Maatschappij 1891-1895; Noord-Brabantsch-Duitsche Spoorweg Maatschappij 1892-1893-1894-1895; Noord-Hollandsche Tramweg Maatschappij en Tweede Noord-Hollandsche Tramweg Maatschappij 1892, 1893; Noordooster Locaalspoorweg Maatschappij 1892, 1894, 1899; 274
      - Oost-Java Stoomtram Maatschappij 1893, 1897-1899, Rotterdamsche Tramweg Maatschappij 1892, 1894-1897, 1899; Samarang-Joana Stoomtram Maatschappij 1893, 1897-1899; Semarang-Cheribon Stoomtram Maatschappij 1897-1899; Serajoedal Stoomtram Maatschappij 1897-1899; Spoorweg Maatschappij Almelo-Salzbergen 1887-1888-1890-1891, 1892-1893, 1894-1895, 1896-1897-1899-1900; 275
      - Stoomtram Maatschappij Breskens-Maldeghem 1888, 1894-1898, Stoomtram Maatschappij 's-Hertogenbosch-Helmond 1897; Staatsspoorwegen in Nederlandsch-Indië 1897, 1890; Utrechtsche Tram Maatschappij 1892; 276
    - Jaarverslagen van de Raad van Toezicht op de Spoorwegdiensten over 1888, 1889 en 1892., 1889, 1890 en 1893; 277; 1 omslag
  - Subsidieverlening, C.
    - Stukken betreffende het verlenen van overheidssteun aan tramwegmaatschappijen., 1893; 278; 1 omslag
  - Uitgave van statistische overzichten, D.
    - Statistiek van het vervoer op de spoorwegen en tramwegen, 1888-1895. Uitgave van het ministerie van Waterstaat, Handel en Nijverheid., 1889-1896; 279; 1 pak
      Voor de periode 1878-1887 zie het archief van de afdeling Handel en Nijverheid (I), inventarisnummers 736 op pagina 167.
    - Statistiek van het vervoer op de spoorwegen en stoomtramwegen in Nederlandsch-Indië, 1889-1896. Uitgave van het ministerie van Waterstaat, Handel en Nijverheid., 1890-1897; 280; 1 pak